MARCOS HERRERA

DESARROLLADOR WEB FULLSTACK

PERFIL

Apasionado Desarrollador web Full-Stack con formación académica en Ingeniería Civil y +5 años de experiencia en el sector público desempeñando puestos tales como supervisor de obra, analista técnico, y Jefe de Departamento de Ejecución y Control de Obra en Edificación. Experiencia práctica desarrollando aplicaciones con el uso de tecnologías para el front-end y el back-end. En búsqueda de continuar mejorando mis habilidades como programador web Full-Stack.

ESTUDIOS

DESARROLLADOR WEB FULLSTACK

Henry | Oct. 2021 - Mar. 2022 | Bs. As., ARG

INGENIERO CIVIL

ITT | Ago. 2005 - Jun. 2010 | B.C., MX

HABILIDADES TÉCNICAS

Javascript

• Node.is

React

• Sequelize

Redux

PostgreSQL

HTML

Express

CSS

HABILIDADES BLANDAS

- Trabajo en equipo
- Comunicación
- Resolución de problemas
- Ética laboral

IDIOMAS

- Inglés, nivel de competencia: C2 (Proficient)

• Español, idioma nativo.

CONTACTO



ing_herrera@outlook.com



+52 665 118 72 73



Baja California, México



linkedin.com/in/marcosheag



github.com/alexisonfiremx

EXPERIENCIA LABORAL

ASISTENTE DE ENSEÑANZA FULL-STACK

Henry | Ene. 2022 - Mar. 2022 | Bs. As., ARG

Logros / Actividades:

- Coordinar alumnos para lograr la integración en grupo de estudio.
- Apoyar en la resolución de ejercicios y promover la colaboración grupal

JEFE DE DEPARTAMENTO DE EJECUCIÓN Y CONTROL DE OBRA **EN EDIFICACIÓN**

Dirección de Obras Públicas, Gobierno Municipal de Mexicali | Oct. 2019 - Oct. 2020 | B.C., MX

Logros / Actividades:

- Supervisar, dirigir y administrar personal de más de 15 personas para garantizar que las operaciones del día a día se realicen de forma eficiente.
- Coadyuvar en el control financiero del presupuesto anual asignado para la obra pública.

PROYECTOS

DESARROLLADOR WEB FULLSTACK

Henry | Ene. 2022 - Ene. 2022 | Bs. As., ARG

Video Games App (Proyecto Individual)

• Elaboración de una SPA usando React para el Front-end, y Redux para la administración de estados. Consume datos de una API a través de un desarrollo Back-End con Node JS usando Express, Sequelize, y usando PostgreSQL para la administración de base de datos.

DESARROLLADOR WEB FULLSTACK

Henry | Feb. 2022 - Mar. 2022 | Bs. As., ARG

Rescue Pets App (Proyecto Grupal)

- utilizando la metodología ágil de SCRUM, y • App desarrollada administrando las tareas individuales de cada sprint a través de Trello.
- Tecnologías utilizadas para el Frontend: ReactJs, Redux, Redux-Persist, HTML, Styled Components, para el Backend: Node.js, Express.js, Sequelize, Nodemailer, y usando PostgreSQL para la administración de base de datos.